【裁判字號】    99,訴,975
【裁判日期】    990723
【裁判案由】    毒品危害防制條例
【裁判全文】
臺灣臺北地方法院刑事判決               99年度訴字第975號
公  訴  人  臺灣臺北地方法院檢察署檢察官
被      告  甲○○
上列被告因違反毒品危害防制條例案件，經檢察官提起公訴（九
十九年度撤緩偵字第二二二號），被告於本院準備程序中就被訴
事實為有罪之陳述，經告知簡式審判程序之旨，並聽取公訴人及
被告之意見後，本院合議庭認為適宜由受命法官獨任進行簡式審
判程序而裁定改由受命法官獨任進行簡式審判程序審理，判決如
下：
    主      文
甲○○施用第一級毒品，處有期徒刑柒月。
扣案之第一級毒品海洛因（不含包裝袋，淨重零點零柒陸零公克
，驗餘淨重為零點零柒肆零公克）壹包沒收銷燬之。包裝上開第
一級毒品海洛因之包裝袋壹個沒收。
    事實及理由
一、本案犯罪事實及證據除引用附件所示之起訴書之記載外，另
    補充記載如下：
(一)犯罪事實部分：甲○○有賭博、違反麻醉藥品管理條例、違
    反藥事法、贓物等前科，前因施用第二級毒品案件，經臺灣
    士林地方法院依職權以八十七年度訴字第二七二號裁定送觀
    察、勒戒，並將甲○○送臺灣士林看守所附設勒戒處所執行
    觀察、勒戒後，因甲○○有繼續施用毒品之傾向，再由該院
    依職權裁定甲○○令入戒治處所施以強制戒治一年，嗣甲○
    ○經送戒治所執行強制戒治後，經戒治所評定合格，認無繼
    續戒治之必要，復經該院裁定停止戒治，所餘戒治期間，付
    保護管束，甲○○於民國八十七年十二月七日停止戒治出所
    ，於八十八年八月四日交付保護管束期滿執行完畢，再經該
    院於八十八年十一月二十四日以八十七年度訴字第二七二號
    判決免刑確定。甲○○於八十六年間，因違反麻醉藥品管理
    條例案件，經臺灣士林地方法院以八十六年度訴字第五三九
    號判決判處有期徒刑七月確定；於八十八年間，因犯轉讓禁
    藥罪，經臺灣士林地方法院以八十七年度訴字第二七二號判
    決判處有期徒刑七月確定，該二案件再經臺灣士林地方法院
    以八十九年度聲字第四三九號裁定定應執行刑有期徒刑一年
    確定。於八十八年間，因犯轉讓禁藥、持有第一級毒品等罪
    ，經本院以八十七年度訴字第一七四四號判決各判處有期徒
    刑十月、六月，應執行有期徒刑一年二月，嗣經上訴至臺灣
    高等法院以八十八年度上訴字第一四五五號案件受理後，因
    撤回上訴而確定。於八十九年間，復因犯施用第二級毒品罪
    ，經臺灣臺中地方法院以八十九年度易字第二六六六號判決
    判處有期徒刑八月確定，上開案件接續執行，於九十一年二
    月二十七日因縮短刑期假釋出監，嗣因假釋期滿未經撤銷假
    釋其未執行刑以已執行論而執行完畢（縮刑期滿日期為九十
    二年二月十一日，不構成累犯）。於九十九年七月間，因犯
    施用第一級毒品、第二級毒品罪，經臺灣板橋地方法院以九
    十九年度訴字第一一八號判決各判處有期徒刑七月、四月，
    應執行有期徒刑十月在案。嗣甲○○騎乘車牌號碼ＡＬＨ－
    二五五號機車行經臺北市○○區○○街、農安街口之際，因
    有違規停等紅燈越線之情事為警攔檢盤詰，經員警徵得其同
    意實施搜索而扣得其所有之第一級毒品海洛因一包。
(二)證據部分：被告甲○○於本院準備程序及審理中之自白（見
    本院九十九年七月十五日準備程序筆錄、審判筆錄）、臺北
    市政府警察局保安大隊查獲涉嫌毒品危害防制條例毒品初步
    鑑驗報告單、臺灣臺中地方法院八十九年度易字第二六六六
    號刑事判決。
二、查海洛因屬毒品危害防制條例第二條第二項第一款所稱之第
    一級毒品，核被告所為，係犯毒品危害防制條例第十條第一
    項之施用第一級毒品罪。其持有第一級毒品海洛因之低度行
    為為施用第一級毒品海洛因之高度行為所吸收，不另論罪。
    爰審酌被告前經觀察勒戒、強制戒治之矯治處遇、刑罰科處
    及執行完畢後，猶為本案之施用第一級毒品海洛因之行為，
    然其所為主要係戕害自身，並未直接積極損害他人之利益，
    犯罪之動機、目的、手段、生活狀況、國中畢業之智識程度
    暨犯罪後坦承犯行之態度等一切情狀，從輕量處如主文所示
    之刑。
三、至扣案之第一級毒品海洛因一包（不含包裝袋，淨重零點零
    七六零公克，驗餘淨重為零點零七四零公克），應依毒品危
    害防制條例第十八條第一項前段之規定，不問屬於犯人與否
    ，宣告沒收銷燬之。又包裝上開第一級毒品海洛因之包裝袋
    一個，有防止第一級毒品海洛因裸露、逸出及潮濕之功用，
    並便於攜帶，為供被告施用第一級毒品海洛因所用之物，且
    為被告所有，業據被告供承在卷，爰依刑法第三十八條第一
    項第二款規定沒收之。
四、另本案為適用簡式審判程序之案件，依刑事訴訟法第三百十
    條之二之規定，此有罪判決書之製作，準用刑事訴訟法第四
    百五十四條之規定，附此敘明。
據上論斷，應依刑事訴訟法第二百七十三條之一第一項、第二百
九十九條第一項前段、第三百十條之二、第四百五十四條第二項
，毒品危害防制條例第十條第一項、第十八條第一項前段，刑法
第十一條前段、第三十八條第一項第二款，判決如主文。
本案經檢察官鄭深元到庭執行職務
中    華    民    國    99    年    7     月    23    日
                  刑事第十一庭  法  官  黃紹紘
以上正本證明與原本無異。
如不服本判決應於收受送達後十日內向本院提出上訴書狀，並應
敘述具體理由；其未敘述上訴理由者，應於上訴期間屆滿後二十
日內向本院補提理由書（均須按他造當事人之人數附繕本）「切
勿逕送上級法院」。告訴人或被害人如對於本判決不服者，應具
備理由請求檢察官上訴，其上訴期間之計算係以檢察官收受判決
正本之日期為準。
                                書記官  陳靜君
中    華    民    國    99    年    8     月    2     日
附錄本案論罪科刑所犯法條全文
毒品危害防制條例第十條
施用第一級毒品者，處六月以上五年以下有期徒刑。
施用第二級毒品者，處三年以下有期徒刑。
附件：
臺灣臺北地方法院檢察署檢察官起訴書
                                   99年度撤緩偵字第222號
    被      告  甲○○  男  38歲（民國○○年○月○日生）
                        住臺北市○○區○○街210巷21弄10
                          號
                        國民身分證統一編號：Ｚ000000000號
上列被告因違反毒品危害防制條例案件，業經偵查終結，認為應
提起公訴，茲將犯罪事實及證據並所犯法條分敘如下：
            犯罪事實
一、甲○○於民國98年9月26日下午5時許，在臺北市○○區○○
    街社子公園內，施用第一級毒品海洛因。嗣於98年9月27日
    下午9時25分許，在臺北市○○區○○街、農安街口，因持
    有第一級毒品海洛因1包 (淨重0.076公克)為警查獲，經採
    尿送驗後，始查知上情。嗣該案經本署檢察官以98年度毒偵
    字第2854號偵查後，先依刑事訴訟法第253條之1第1項、第
    253條之2之規定為附命完成戒癮治療之緩起訴處分確定，然
    該緩起訴處分因甲○○嗣違背應履行之事項，經本署檢察官
    以99年度撤緩字第177號，以有刑事訴訟法第253條之3第1項
    第3款之情形，依職權撤銷緩起訴處分確定。
二、案經臺北市政府警察局中山分局報告偵辦。
            證據並所犯法條
一、證據清單及待證事實：
   ┌──┬──────────┬───────────┐
   │編號│  證  據  名  稱    │   待   證   事   實  │
   ├──┼──────────┼───────────┤
   │ 一 │台灣尖端先進生技醫藥│被告甲○○經警查獲採尿│
   │    │股份有限公司濫用藥物│送驗後，嗎啡、可待因呈│
   │    │檢驗報告            │陽性反應之事實。      │
   ├──┼──────────┼───────────┤
   │ 二 │臺北市政府警察局保安│扣案白色粉末，係海洛因│
   │    │警察大隊搜索扣押筆錄│之事實。              │
   │    │、扣押物品目錄表、證│                      │
   │    │物相片、交通部民用航│                      │
   │    │空局航空醫務中心毒品│                      │
   │    │鑑定書              │                      │
   ├──┼──────────┼───────────┤
   │ 三 │臺灣臺北地方法院檢察│被告前因施用毒品案件，│
   │    │署98年度毒偵字第2854│經本署檢察官為附命完成│
   │    │號緩起訴處分書、98年│戒癮治療之緩起訴處分後│
   │    │度撤緩字第222號撤銷 │，因被告違背應履行事項│
   │    │緩起訴處分書        │，該緩起訴處分經撤銷之│
   │    │                    │事實。                │
   ├──┼──────────┼───────────┤
   │ 四 │被告甲○○之供述    │其前開施用第一級毒品海│
   │    │                    │洛因及持有扣案海洛因為│
   │    │                    │警查獲之事實。        │
   └──┴──────────┴───────────┘
二、核被告甲○○所為，係違反毒品危害防制條例第10條第1項
    之施用第一級毒品罪嫌。其持有第一級毒品海洛因，既意在
    供己施用，則其持有之低度行為應為施用之高度行所吸收，
    不另論罪。另扣案之海洛因1包 (鑑驗後餘重0.074公克)，
    請依毒品危害防制條例第18條第1項前段規定宣告沒收並諭
    知銷燬。
三、依毒品危害防制條例第24條第2項、刑事訴訟法第251條第1
    項提起公訴。
    此  致
臺灣臺北地方法院
中    華    民    國    99    年    6     月    2     日
                              檢  察  官  陳  以  敦
本件正本證明與原本無異
中    華    民    國    99    年    6     月    10    日
                              書  記  官  紀  嘉  慧
附錄本案所犯法條全文：
毒品危害防制條例第10條
施用第一級毒品者，處 6 月以上 5 年以下有期徒刑。
施用第二級毒品者，處 3 年以下有期徒刑。

司法院資訊處製作；財團法人民間司法改革基金會備份。
